# 求助陈版主，公交车公司，收到的汽油、运营补贴是主营业务收入还是其他收益或营业外？

提问人：liuweisheng 时间：2019-03-25 08:15:00
求助陈版主，公交车公司，收到的汽油、运营补贴是主营业务收入还是其他收益或营业外？

回答人：chenyiwei
如果是按照乘客人次或者票款收入的一定比例予以定额、定比例的补贴，可以确认为主营业务收入；其他情形下的补贴应作为政府补助冲减营业成本或确认为其他收益。